【裁判字號】    98,訴,1667
【裁判日期】    981126
【裁判案由】    毒品危害防制條例
【裁判全文】
臺灣臺北地方法院刑事判決              98年度訴字第1667號
公  訴  人  臺灣臺北地方法院檢察署檢察官
被      告  甲○○
                    北市文山第一戶政事務所)
                    （另案羈押於臺灣台北看守所）
上列被告因毒品危害防制條例案件，經檢察官提起公訴（98年度
毒偵字第2608號），本院判決如下：
    主  文
甲○○施用第一級毒品，處有期徒刑柒月。
    事  實
一、甲○○前於民國96年間因施用第一、二級毒品案件，經本院
    96年度毒聲字第709 號裁定送觀察、勒戒後，認有繼續施用
    毒品之傾向，又經本院以97年度毒聲字第196 號裁定令入戒
    治處所施以強制戒治，而於97年12月1 日停止強制戒治出所
    ，由臺灣臺北地方法院檢察署檢察官於97年12月9 日以97年
    度戒毒偵字第225 號為不起訴處分。詎猶不知悔改，復基於
    施用第一級毒品海洛因之犯意，於98年8月1日上午某時，在
    不詳處所，施用第一級毒品海洛因，嗣於同日晚上8 時35分
    許，在臺北市○○區○○路2段202 號為警查獲。
二、案經臺北市政府警察局文山分局報告臺灣臺北地方法院檢察
    署檢察官偵查起訴。
    理  由
壹、程序方面
    按「被告以外之人於審判外之言詞或書面陳述，除法律有規
    定者外，不得作為證據」，刑事訴訟法第159 條第1 項定有
    明文，此即學理上所稱「傳聞證據排除法則」。依上開法律
    規定，傳聞證據原則上固無證據能力，但如法律別有規定者
    ，即例外認有證據能力。經查，本件卷附之臺灣尖端先進生
    技醫藥股份有限公司98年8 月10日濫用藥物檢驗報告，係上
    開公司依檢察機關概括授權囑託執行鑑定職務所出具之書面
    鑑定報告，依刑事訴訟法第159 條第1 項及同法第208 條第
    1 項準用同法第206 條第1 項之規定，係屬傳聞法則之例外
    ，自得作為證據。
貳、實體方面
一、訊據被告甲○○對於前揭犯罪事實均坦承不諱，本院復審酌
    ：
  (一)查被告前因施用毒品案件，有如前揭犯罪事實欄所載經送觀
    察勒戒及強制戒治及戒治執行完畢後釋放之紀錄之紀錄，且
    有如前揭犯罪事實欄所載之論罪科刑及執行完畢之紀錄，此
    有臺灣高等法院被告前案紀錄表1 份在卷可按。是以被告於
    涉犯本案之前，業曾因施用毒品案件，經送前揭強制戒治，
    被告於前揭強制戒治執行完畢釋放後之5 年內，再次犯施用
    毒品之罪，自應依法追訴審判甚明。
  (二)次查，經警將被告遭查獲時所採之尿液送驗結果，係呈嗎啡
    陽性反應，此有應受尿液採驗人尿液檢體採集送驗紀錄表、
    臺灣尖端先進生技醫藥股份有限公司於98年8 月10日出具之
    濫用藥物檢驗報告（見98年度毒偵字第2608號偵查卷第4 頁
    、第6 頁）。查以，酵素免疫分析法屬免疫學分析原理，當
    其他藥物化學結構相近才可能引起偽陽性；氣相層析質譜儀
    法則係目前確認藥物篩檢結果時最常採用之確認方法，在良
    好的操作條件下，以氣相層析質譜儀作藥物及其代謝物之定
    性及定量分析，幾乎不會有偽陽性反應產生，行政院衛生署
    管制藥品管理局92年6 月20日管檢字第0920004713號函函述
    甚明，是本件上開檢驗報告結果，應屬精確而堪採信。且依
    據Clark's Isolation and Identifi cation of Drugs第二
    版記述：施用海洛因後24小時內經由尿液排出之量可達使用
    劑量之百分之八十，至於施用多久後仍可檢出相關成分，依
    據Cone及Welch發表於Journal of An alytical Toxicology
    （1991）之報告，可檢測到嗎啡之期間平均約可達26小時（
    行政院衛生署管制藥品管理局90年5 月4 日管檢字第93902
    號函參照）。準此而論，被告之尿液經以氣相層析質譜儀分
    析法檢驗，既係呈嗎啡陽性反應，顯見被告應有在前揭犯罪
    時間施用海洛因之行為甚明。
  (三)綜上所述，被告前曾施用毒品，經送前揭強制戒治，而屬於
    前揭強制戒治執行完畢釋放後，5 年內再次犯施用毒品罪之
    情形，本件事證明確，被告犯行應堪認定。
二、查海洛因為毒品危害防制條例第2 條第2 項第1 款所規定之
    第一級毒品，核被告所為，係犯毒品危害防制條例第10條第
    1 項施用第一級毒品罪。被告持有毒品，復進而施用，其持
    有毒品之低度行為，為施用毒品之高度行為所吸收，不另論
    罪。本院審酌被告施用毒品，足以戕害其身心，滋生其他犯
    罪，惡化治安，嚴重損及公益，且被告前曾犯有施用毒品，
    經強制戒治執行完畢，其竟再為本件施用毒品犯行，顯見其
    不思悔改，自我控制能力亦顯不佳；惟另考量被告於犯後已
    能坦承犯行，而其施用毒品之行為於本質上係屬自我戕害行
    為，反社會性之程度應屬較低，兼衡其之犯罪動機、目的、
    智識程度非高及其家庭經濟狀況等一切情狀，酌情量處如主
    文所示之刑。
據上論斷，應依刑事訴訟法第299 條第1 項前段，毒品危害防制
條例第10條第1 項，判決如主文。
本案經檢察官高維駿到庭執行職務。
中    華    民    國    98    年    11    月    26    日
                  刑事第七庭    審判長法  官  林庚棟
                                      法  官  林勇如
                                      法  官  章曉文
以上正本證明與原本無異。
如不服本判決應於收受送達後10日內向本院提出上訴書狀，並應
敘述具體理由；其未敘述上訴理由者，應於上訴期間屆滿後20日
內向本院補提理由書（均須按他造當事人之人數附繕）「切勿逕
送上級法院」。
                                      書記官  林義盛
中    華    民    國    98    年    11    月    26    日
附錄本案論罪科刑法條
毒品危害防制條例第10條
施用第一級毒品者，處6 月以上5 年以下有期徒刑。
施用第二級毒品者，處3 年以下有期徒刑。


司法院資訊處製作；財團法人民間司法改革基金會備份。
